臺灣高雄地方法院刑事判決　　　　　 94年度交簡上字第227號
上　訴　人　乙○○
即　被　告
上列上訴人即被告因業務過失傷害案件，不服臺灣高雄地方法院
交通法庭94年度交簡字第2369號中華民國94年8 月31日第一審判
決（臺灣高雄地方法院檢察署檢察官聲請簡易處刑案號：94年
度偵字第17227 號），提起上訴，嗣因被告就被訴事實為有罪之
陳述，本院管轄之第二審合議庭，裁定適用簡式審判程序審理，
判決如下：
    主  文
上訴駁回。
乙○○緩刑貳年。
    事  實
一、乙○○駕駛營業用小客車為業，係從事駕駛業務之人，於民
    國93年12月7 日上午6 時55分許，駕駛車牌號碼YX-050號營
    業用小客車，沿高雄市小港區○○○ 路由南往北方向行駛，
    途經該路台電鳳林大幹7 電幹處，適有顧客招手欲搭乘乙○
    ○駕駛之計程車，詎乙○○本應注意汽車在雙向四車道行駛
    時，如變換車道，應讓直行車先行，並注意保持安全距離，
    且乙○○當時係自快車道欲變換車道至慢車道載客，更應注
    意慢車道之來車，以避免危險之發生，而依當時情形天色晴
    朗，路況正常，並無不能注意之情事，竟疏未注意，即貿然
    欲進入慢車道載客，適有丙○○騎乘車牌號碼NG5-760 號重
    機車，在同向行駛，突見乙○○所駕駛之營業小客車而煞車
    不及，遂由後追撞乙○○所駕駛之營業小客車右前車輪，致
    丙○○人車倒地，受有左鎖骨骨折、左肩胛骨骨折、左第4
    、5 肋骨骨折、頭部外傷等傷害。乙○○肇事後，於高雄市
    政府警察局小港分局警員到場處理，尚未發覺犯罪嫌疑人之
    前，表明其係肇事者，並願接受裁判。
二、案經丙○○訴由臺灣高雄地方法院檢察署檢察官聲請簡易判
    決處刑。
    理  由
一、本件上訴人即被告乙○○所犯係死刑、無期徒刑、最輕本刑
    3 年以上有期徒刑以外之罪，其就被訴事實為有罪之陳述，
    經告知簡式審判程序之旨，並聽取公訴人及被告之意見後，
    本院合議庭依刑事訴訟法第273 條之1 第1 項規定，裁定改
    進行簡式審判程序，合先敘明。
二、被告之上訴意旨稱：其與告訴人已達成和解，且對原判決認
    定之犯罪事實亦無意見，請求准予諭知緩刑等語。
三、訊據被告對於上揭犯罪事實坦承不諱，核與告訴人丙○○指
    訴之情節相符，並有高雄市立小港醫院診斷證明書、道路交
    通事故現場圖、高雄市政府交通局車輛行車事故鑑定委員會
    鑑定意見書、高雄市政府警察局交通大隊事故分析研判表、
    道路交通事故調查報告表(一)、(二)各1 份在卷可稽，足認被告
    出於任意性之自白，與事實相符，應堪採信。
四、按「汽車在雙向四車道行使時，如變換車道，應讓直行車先
    行，並注意安全距離」，道路交通安全規則第98條第1 項第
    6 款定有明文，亦為一般智慮成熟之人所週知，且應注意並
    確實遵守之事項，本件被告既考領有駕駛執照，自應確實遵
    守之，而依當時天候晴、日間自然光線、柏油路面乾燥、無
    缺陷、無障疑物、視距良好，依被告智識能力，並無不能注
    意之情事，在變換車道時，竟疏於注意車後狀況，未讓直行
    車先行，造成告訴人所騎乘之機車撞上被告駕駛之營業自小
    客車，致告訴人受傷，則本案被告就本件交通事故發生，顯
    有過失。又告訴人因本件車禍受有左鎖骨骨折、左肩胛骨骨
    折、左第4 、5 肋骨骨折、頭部外傷等傷害，被告之前揭過
    失與告訴人所受之前揭傷害間具有相當因果關係，亦堪認定
    。綜上所述，本案事證明確，被告犯行堪以認定。
五、按刑法上所謂業務，係指個人基於其社會地位繼續反覆所執
    行之事務，包括主要業務及其附隨之準備工作與輔助事務在
    內（最高法院89年度台上字第8075號判例足資參照）。被告
    為營業自小客車司機，為從事駕駛業務之人。核被告所為，
    係犯刑法第284 條第2 項前段業務過失傷害罪。又本件被告
    於肇事後，於其犯罪未發覺前，向到場員警主動表明其為肇
    事者而向警察機關自首，有警詢筆錄1 份在卷可稽，應依刑
    法第62條前規定減輕其刑。
六、原審因而適用刑事訴訟法第449 條第1 項前段、第3 項、第
    454 條第2 項，刑法第284 條第2 項前段、第62條、第41條
    第1 項前段、罰金罰鍰提高標準條例第1 條前段、第2 條規
    定，並審酌被告徒因一時疏失，致告訴人受有上開傷害，告
    訴人所受傷勢，犯罪後未坦承犯行之犯後態度，及迄今未與
    告訴人達成民事和解等一切情狀，量處被告有期徒刑2 月，
    及諭知如易科罰金之折算標準，其認事用法均無違誤，量刑
    亦稱妥適應予維持。被告於本院審理時業已坦承確實有為上
    開犯行，並未指摘原判決有何不當，是被告提起上訴為無理
    由，應予駁回。
七、末查，被告前於79年間，因竊盜案件，經本院以79年度訴字
    第792 號判處有期徒刑1 年6 月確定，於80年9 月3 日縮刑
    期滿執行完畢，有臺灣高等法院被告前案紀錄表1 份在卷可
    查，其前受有期徒刑以上刑之宣告執行完畢，5 年內未曾受
    有期徒刑以上刑之宣告，因一時失慮，致罹刑章，犯後復坦
    承犯行，深具悔意，經此偵、審及刑之宣告程序後，當知所
    警惕，信無再犯之虞，且被告已與告訴人和解，並有和解書
    1 紙附卷可稽，是本院考量上情，認所宣告之刑以暫不執行
    為適當，爰併諭知緩刑2 年，以啟自新。
據上論斷，應依刑事訴訟法第455 條之1 第1 項、第3 項、第
368 條、第364 條、第273 條之1 第1 項，刑法第74條第2 款，
判決如主文。
本案經檢察官甲○○到庭執行職務
中　　華　　民　　國　　94　　年　　12　　月　　8 　　日
                  交通法庭審判長法　官  廖建瑜
                                法  官  林永村
                                法  官  林芳華
以上正本證明與原本無異。
不得上訴。
中　　華　　民　　國　　94　　年　　12　　月　　12　　日
                                書記官  賴佳慧
附錄本案論罪科刑法條
刑法第284條
因過失傷害人者，處 6 月以下有期徒刑、拘役或 500 元以下罰
金，致重傷者，處1 年以下有期徒刑、拘役或500 元以下罰金。
從事業務之人，因業務上之過失傷害人者，處 1 年以下有期徒刑
、拘役或1 千元以下罰金，致重傷者，處 3 年以下有期徒刑、
拘役或2 千元以下罰金。
